# 关于土地增值税

提问人：jxq425 时间：2014-10-12 15:37:36
对于非房地产企业转让土地，如果地方税务局同意按照核定征收率3%缴纳，不进行土地增值税清算，那在会计处理时，应该按照地方税务局所认定的纳税义务确认费用，还是严格按照土地增值税法来计提？

回答人：chenyiwei
税务机关同意按 3 ％核定征收，有无当地税务机关的正式发布的规范性文件作为依据？如果有，则按照实际核定征收的税额进行账务处理总体上风险还是比较小的。如果不是，则还是建议把实缴税额小于按税法应缴税额的差额确认为负债（可以放在“其他应付款”、“其他流动负债”之类项目中列报）以降低风险。

提问人：jxq425 时间：2014-10-12 23:27:48
谢谢陈版，我再去问问。看看企业能否让地方税务局出个同意函或者什么证明文件。陈版在实务中有见过类似的地方规范性文件吗？

回答人：chenyiwei
建议查阅当地的土地增值税核定征收办法，看看是否符合规定的核定征收条件、是否按规定履行了相关手续并取得税务机关确认的正式书面证据等。